【裁判字號】    98,抗,320
【裁判日期】    980629
【裁判案由】    停止執行
【裁判全文】
臺灣高等法院臺中分院民事裁定  98年度抗字第320號
抗  告  人  新安建設股份有限公司
法定代理人  甲○○
相  對  人  乙○○
上列抗告人因與相對人間停止執行事件，對於民國98年6月3日臺
灣臺中地方法院98度聲字第347號裁定提起抗告，本院裁定如下
：
      主  文
抗告駁回。
抗告程序費用由抗告人負擔。
      理  由
一、抗告意旨略以：抗告人於原審法院起訴請求相對人清償債務
    事件，並經原審法院九十六年度重訴字第二八八號判決抗告
    人勝訴，相對人不服上訴本院，始提起民事上訴理由暨上訴
    聲明更正狀，於備位擴張聲明請求撤銷原法院九十七年度執
    字第二八０四四號抗告人與相對人間之強制執行程序，原審
    認為係提起反訴，惟此反訴，不符民事訴訟法反訴之要件，
    相對人所提反訴，顯非適法，自不得停止執行。且原法院裁
    定准相對人擔保金為新台幣（下同）四百零八萬零七十三元
    ，未考慮不動產之漲落可能，自有未洽，因而請求廢棄原裁
    定，發回原法院更為裁定等語。
二、按有回復原狀之聲請，或提起再審或異議之訴，或對於和解
    為繼續審判之請求，或提起宣告調解無效之訴、撤銷調解之
    訴、或對於許可強制執行之裁定提起抗告時，法院因必要情
    形，或依聲請定相當並確實擔保，得為停止強制執行之裁定
    。強制執行法第十八條第二項定有明文。
三、本件相對人聲請停止執行意旨略以：原法院九十七年度執字
    第二八０四四號強制執行程序尚未終結，伊於兩造清償債務
    訴訟之本院九十八年度建上字第二七號上訴中，擴張先位聲
    明請求確認抵押權不存在之訴及備位聲明請求撤銷原法院九
    十七年度執字第二八０四四號強制執行程序債務人異議之訴
    為由，因而聲請停止原法院九十七年度執字第二八０四四號
    強制執行程序等語，有相對人提出之民事上訴理由暨上訴聲
    明更正狀一份在卷可稽，並經原審法院調取上開執行卷宗及
    原法院九十六年度重訴字第二八八號民事卷，查閱屬實，且
    為抗告人於抗告中所不爭執，應認相對人所為停止執行之聲
    請，於法尚無不符。至抗告人雖以相對人於上訴中始提起擴
    張聲明之反訴，不符民事訴訟法反訴之要件，其所提反訴，
    顯非適法，自不得停止執行等語，惟此相對人於上訴中所提
    擴張聲明之反訴是否符合民事訴訟法反訴之要件，乃實體法
    院審究之問題，是抗告人認為相對人之聲請，不得停止執行
    云云，為不可採。抗告人再以原法院裁定准相對人擔保金為
    四百零八萬零七十三元，未考慮不動產之漲落可能，自有未
    洽等語，惟查，按法院依強制執行法第十八條第二項裁定准
    許停止強制執行所定之擔保金，係備供債權人因停止執行所
    受損害之賠償，其數額應依標的物停止執行後，債權人未能
    即時受償或利用該標的物所受之損害額，或其因另供擔保強
    制執行所受之損害額定之（最高法院八十七年度台抗字第五
    二九號裁定要旨參照）。原審法院乃據此，審酌抗告人之債
    權未能即時受償所受之損害，酌定抗告人聲請強制執行之債
    權額為二千七百二十萬零四百八十六元，如停止執行未能即
    時受償預計所受之損害額，為該數額按年息百分之五計算之
    遲延利息，並參以本案訴訟之標的金額逾民事訴訟法第四百
    六十六條所定數額，屬得上訴第三審事件，至三審終結，其
    期間推定為三年（參照各級法院辦案期限實施要點第二條規
    定民事通常程序第一審審判案件期限一年四個月、民事第二
    審審判案件期限二年、民事第三審審判案件期限一年），認
    為相對人所應供之擔保金額以四百零八萬零七十三元為適當
    （計算式為：27,200,486X5%X3＝4,080,073，元以下4捨5入
    ），而以上開金額為本件相對人應供之擔保金額，經核與法
    並無違誤，且抗告人強制執行之目的乃求其債權之獲償，故
    查封之不動產將來是否有漲落仍以其債權得否即時受償來預
    計其所受之損害額，故原法院酌定本件抗告人應供擔保之擔
    保金，依法應屬適當，是抗告人認為原審法院核定之上開擔
    保金額不當云云，為不足採。為此，抗告人據以對原裁定聲
    明不服，不能認為有理由，應駁回其抗告。
四、據上論結，本件抗告為無理由，依強制執行法第三十條之一
    、民事訴訟法第四百九十五條之一第一項、第四百四十九條
    第一項、第九十五條、第七十八條，裁定如主文。
中    華    民    國    98    年    6     月    29    日
                民事第六庭    審判長法  官  袁再興
                                    法  官  吳惠郁
                                    法  官  盧江陽
以上正本係照原本作成。
抗告人得再抗告。
再為抗告應以適用法規顯有錯誤為理由。
如提起再抗告者應於裁定送達後10日內向本院提出抗告理由狀（
須按照他造人數附具繕本）並繳納抗告裁判費新臺幣1,000元，
同時委任律師或具有律師資格之關係人為代理人。
                                    書記官  陳玫伶
中    華    民    國    98    年    6     月    29    日
                                                      Ｍ


司法院資訊處製作；財團法人民間司法改革基金會備份。
